【裁判字號】    98,台抗,442
【裁判日期】    980716
【裁判案由】    違反毒品危害防制條例
【裁判全文】
最高法院刑事裁定              九十八年度台抗字第四四二號
再抗告人  甲○○
上列再抗告人因違反毒品危害防制條例案件，不服台灣高等法院
台中分院中華民國九十八年五月二十日駁回抗告之裁定（九十八
年度抗字第五一０號），提起再抗告，本院裁定如下：
    主  文
再抗告駁回。
    理  由
本件原裁定以提起上訴，應於送達判決後十日內為之，刑事訴訟
法第三百四十九條定有明文。又按非因過失，遲誤上訴、抗告或
聲請再審之期間，或聲請撤銷或變更審判長、受命推事、受託推
事裁定或檢察官命令之期間者，於其原因消滅後五日內，得聲請
回復原狀；非因過失遲誤期間之原因及其消滅時期，應於書狀內
釋明之；刑事訴訟法第六十七條第一項、第六十八條第二項分別
有明文規定。復按送達文書由司法警察或郵政機關行之，又刑事
訴訟之送達，除有特別規定外，準用民事訴訟法之規定；送達於
在監獄或看守所之人，應囑託該監所長官為之；在監獄或看守所
之被告，於上訴期間內向監所長官提出上訴書狀者，視為上訴期
間內之上訴；監所長官接受上訴書狀後，應附記接受之年月日時
，送交原審法院。刑事訴訟法第六十一條、第六十二條、第五十
六條第二項、第三百五十一條第一項、第三項亦分別定有明文。
經查台灣台中地方法院八十八年度訴字第一一八五號違反毒品危
害防制條例案刑事判決書，經以掛號郵寄送達台灣台中監獄予再
抗告人甲○○，於民國八十八年九月十六日由再抗告人收受，有
該院送達證書一紙附卷可稽，再抗告人倘對該判決不服提起上訴
，其上訴期間自八十八年九月十七日起算至同年月二十六日屆滿
（再抗告人所在之台灣台中監獄在台中市，不扣除在途期間），
而該屆滿日為星期日（按期間之計算，依民法之規定，為刑事訴
訟法第六十五條所明定；而依民法第一百二十二條規定，於一定
期間內，應為意思表示者，期間之末日為星期日、紀念日或其他
休息日時，以其休息日之次日代之），故再抗告人至遲應於八十
八年九月二十七日提出上訴，方屬適法，惟再抗告人遲至八十八
年九月二十八日始提出上訴狀於台灣台中監獄，此有刑事上訴狀
末該監獄之戳章可稽，其上訴顯逾前開十日法定期限。又查再抗
告人倘欲聲請回復原狀，依規定應在原因消滅後五日內提出聲請
，詎再抗告人至九十八年二月三日始經由台灣台中監獄提出聲請
狀，已超過上開規定之五日法定期限，其聲請不合法甚明。經查
再抗告人所提三份上訴狀，具狀日期均為八十八年九月二十八日
，其中二份並由承辦人註記，同日日期及指紋係經具狀人親自按
捺，並有台灣台中監獄名籍股同日收受章，依刑事訴訟法第三百
五十一條第三項，監所長官接受上訴書狀後，應附記接受之年月
日時，送交原審法院之規定，此二份上訴狀顯係於該日向監所長
官提出，故其上訴已逾前開十日法定期限。再抗告人雖以寄狀日
塗改延後一日非自己意思，係服從監所長官之指示，三份上訴狀
乃遭人偽造等由，據以聲請准予回復原狀，惟此乃以自己說詞，
任意指摘，並無具體事證，第一審法院以再抗告人聲請回復原狀
之聲請於法不合，而駁回再抗告人之聲請，並無不當。再抗告人
猶執陳詞指摘第一審之裁定不當為無理由，而裁定駁回再抗告人
於原審之抗告，經核於法並無違誤。按再抗告人之第二審上訴是
否合法，應由法院審認，再抗告人原服刑之監獄並無權出具「合
法上訴」之證明，再抗告人以其原服刑之監獄拒開「合法上訴證
明」，其非因過失遲誤上訴期間之原因即尚未消滅云云，指摘原
裁定認再抗告人遲至九十八年二月三日始聲請回復原狀，已逾前
述法律規定之五日法定期限為不當，顯無理由。其他再抗告意旨
係執陳詞而任意指摘原裁定不當，亦不足取，故其再抗告應予駁
回。
據上論結，應依刑事訴訟法第四百十二條，裁定如主文。
中    華    民    國  九十八  年    七    月   十六   日
                      最高法院刑事第五庭
                          審判長法官  陳  正  庸
                                法官  賴  忠  星
                                法官  林  秀  夫
                                法官  宋      祺
                                法官  陳  祐  治
      本件正本證明與原本無異
                                      書  記  官
中    華    民    國  九十八  年    七    月   二十   日
                                                      ｍ


司法院資訊處製作；財團法人民間司法改革基金會備份。
